【裁判字號】    95,交易,103
【裁判日期】    950428
【裁判案由】    公共危險等
【裁判全文】
臺灣板橋地方法院刑事判決             95年度交易字第103號
公  訴  人  臺灣板橋地方法院檢察署檢察官
被      告  甲○○
上列被告因公共危險等案件，經檢察官提起公訴（九十四年度偵
字第二０二一一號），被告於本院準備程序中就被訴事實為有罪
之陳述，經告知被告簡式審判程序之旨，並聽取當事人之意見後
，本院合議庭裁定由受命法官獨任進行簡式審判程序，判決如下
：
    主    文
甲○○服用酒類，不能安全駕駛動力交通工具而駕駛，處拘役伍
拾日，如易科罰金，以參佰元折算壹日。又因過失傷害人，處有
期徒刑肆月，如易科罰金，以參佰元折算壹日。
    犯罪事實
一、甲○○明知服用酒類不能安全駕駛動力交通工具者，不得駕
    駛，亦明知其於民國九十四年七月五日凌晨一時許，在臺北
    縣三重巿正義北路黃金歲月ＫＴＶ內，與友人一同飲用洋酒
    ，已達酒醉不能安全駕駛動力交通工具之程度，猶在飲酒結
    束後，騎乘車牌號碼ＳＥ二－五六六號輕機車搭載乙○○，
    前往臺北縣三重巿自強路與民生街口附近之海產店用餐，惟
    該店營業時間已過，甲○○遂於同日上午五時二十五分許，
    騎乘上揭機車搭載乙○○欲沿自強路由西往東朝往正義北路
    方向行駛返家，原應注意駕駛人駕駛汽車，應遵守道路交通
    標誌、標線、號誌之指示；而當時天候晴，晨間有暮光，路
    面乾燥亦無缺陷及障礙物，視距良好，並無不能注意之情事
    ，竟因酒醉意識不清，逆向沿自強路行駛欲斜向穿越雙黃分
    向線至對向車道朝正義北路方向行駛，適曾傳森（業經檢察
    官為不起訴處分）駕駛車牌號碼五九六一－ＥＨ號自小客車
    沿自強路往重陽路方向（順向）行駛，甲○○騎乘之輕機車
    車頭因而撞及曾傳森駕駛之自小客車左前方保險桿，甲○○
    及乙○○均人車倒地，除甲○○本身受有額頭及下巴撕裂傷
    、右側肱骨近端骨折、右邊骨盆骨折等傷害外，乙○○亦受
    有顏面骨骨折（眼眶骨）、頭部外傷併腦挫傷、臉部裂傷（
    三公分乘一公分乘二公分、二公分乘０．五公分乘０．五公
    分、二．五公分乘一公分乘一．五公分）、右手右腳多處擦
    傷及裂傷等傷害。甲○○肇事後，於有偵查犯罪職限之公務
    員查知其為肇事者前，主動向到場處理交通事故之警員承認
    其為肇事者而自首並接受裁判，復經警將甲○○、乙○○均
    送馬偕紀念醫院救治，馬偕紀念醫院對甲○○抽血檢測血液
    酒精濃度，檢測值達二五三．九ｍｇ／ｄＬ，換算為呼氣酒
    精濃度值達一．二七ｍｇ／Ｌ，始查獲上情。
二、案經乙○○訴由臺北縣政府警察局三重分局報請臺灣板橋地
    方法院檢察署檢察官偵查起訴。
    理    由
一、經查：
  (一)被告甲○○對於其在前述時間及地點與友人一同飲用洋酒後
    ，猶騎乘車牌號碼ＳＥ二－五六六號輕機車搭載告訴人乙○
    ○逆向欲穿越雙黃分向線至對向車道返家，卻與曾傳森駕駛
    之車牌號碼五九六一－ＥＨ號自小客車對撞，導致告訴人受
    有顏面骨骨折（眼眶骨）、頭部外傷併腦挫傷、臉部裂傷（
    三公分乘一公分乘二公分、二公分乘０．五公分乘０．五公
    分、二．五公分乘一公分乘一．五公分）、右手右腳多處擦
    傷及裂傷等傷害，嗣經警將被告送醫救治並抽血檢測血液酒
    精濃度，檢測值為二五三．九ｍｇ／ｄＬ，換算為呼氣酒精
    濃度值為一．二七ｍｇ／Ｌ等事實，迭於警詢、偵查中及本
    院審理時供承無訛（見臺灣板橋地方法院檢察署九十四年度
    偵字第二０二一一號偵查卷第十七頁至第十八頁及第六十二
    頁、本院九十五年四月十八日簡式審判筆錄），並經告訴代
    理人許愛玲於警詢及偵查中指訴明確（見同上偵查卷第二十
    五頁），且據證人曾傳森於警詢時證述車禍發生經過等情綦
    詳（見同上偵查卷第二十二頁），復有道路交通事故現場圖
    、道路交通事故調查報告表（一）、（二）、馬偕紀念醫院
    血液檢測單影本、臺北縣政府警察局舉發違反道路交通管理
    事件通知單影本各一件、臺北縣政府警察局三重交通分隊道
    路交通事故談話紀錄表三紙、馬偕紀念醫院（淡水院區）診
    斷證明書二份以及事故現場暨車損照片十八幀附卷可稽（見
    同上偵查卷第二十八頁至第四十二頁、第四十四頁、第四十
    七頁及第四十九頁至第五十頁），是被告騎乘機車搭載告訴
    人，並與曾傳森駕駛之自小客車發生對撞，因而造成告訴人
    受傷等事實，堪屬無疑。
  (二)按汽車駕駛人飲用酒類後所含酒精濃度超過每公升０．二五
    毫克或血液中酒精濃度超過百分之０．０五以上者，不得駕
    車；又駕駛人駕駛汽車，應遵守道路交通標誌、標變、號誌
    之指示，道路交通安全規則第一百十四條第二款以及第九十
    條前段分別定有明文。次按刑法第一百八十五條之三規定所
    謂「不能安全駕駛」，係抽象危險犯，雖不以發生具體危險
    為必要，但駕駛人之呼氣酒精濃度已達每公升０．五五毫克
    以上者，肇事率為一般正常人之十倍，應認為已達不能安全
    駕車之標準，此經法務部八十八年五月十八日（八八）法檢
    字第００一六六九號函函釋明確。而本件交通事故發生當時
    天候晴，晨間有暮光，路面乾燥亦無缺陷及障礙物，視距良
    好，此有前述道路交通事故調查報告表及事故現場照片在卷
    為憑，被告並無不能注意之情事，竟於飲用酒類後，在意識
    不清、判斷及反應能力下降而達不能安全駕駛動力交通工具
    之情況下，貿然騎乘機車搭載告訴人，違規逆向行駛欲穿越
    雙黃分向線至對向車道，因而與由曾傳森駕駛並順向行駛之
    自小客車發生對撞，其就本件車禍之發生自有過失，且為被
    告供認不諱（見同上偵查卷第十七頁至第十八頁及本院九十
    五年四月十八日準備程序筆錄），又本件交通事故經送臺灣
    省臺北縣區車輛行車事故鑑定委員會鑑定結果，認被告酒精
    濃度超過規定標準，駕駛機車逆向斜穿道路，為肇事原因，
    有該會九十四年九月十四日北縣鑑字第九四一一０九號鑑定
    意見書影本一件存卷供參（見同上偵查卷第四頁至第五頁）
    ，亦同此認定。再者，被告之過失行為與告訴人所受之傷害
    間具有相當之因果關係。
  (三)綜上，本案事證明確，被告犯行堪以認定，應予依法論罪科
    刑。
二、核被告所為，係犯刑法第一百八十五條之三之服用酒類不能
    安全駕駛動力交通工具而駕駛罪及同法第二百八十四條第一
    項之過失傷害罪。被告酒醉駕車，因而致人受傷，就其過失
    傷害部分，應依道路交通管理處罰條例第八十六條第一項規
    定加重其刑。被告於肇事後，在有偵查犯罪職限之公務員查
    知其為犯人前，主動向接獲報案前至事故現場處理之臺北縣
    政府警察局交通警察隊三重分隊警員李榮峰自首而接受裁判
    ，有該隊道路交通事故肇事人是否自首情形紀錄表影本一件
    存卷可查（見同上偵查卷第四十五頁），其所犯過失傷害罪
    部分，應依刑法第六十二條前段規定減輕其刑，並依同法第
    七十一條第一項規定先加後減之。爰審酌被告無犯罪前科，
    有臺灣高等法院被告前案紀錄表一件在卷足憑，其明知酒精
    成分對人之意識能力具有不良影響，超量飲酒後將導致對於
    周遭事務之辨識及反應能力較平常薄弱，倘騎乘機車搭載告
    訴人行駛於道路上，將對自身暨乘客及一般往來公眾造成高
    度危險，仍於服用酒類不能安全駕駛之情形下，貿然騎乘機
    車逆向行駛於一般道路上，因而肇致本件車禍事故之發生，
    除嚴重危害行車安全外，更導致告訴人受有顏面、頭部及四
    肢均受有嚴重傷害，兼衡其犯罪動機、目的、手段以及犯罪
    後雖坦承犯行，卻未與告訴人達成和解並賠償損失等一切情
    狀，分別量處如主文所示之刑，並分別諭知易科罰金之折算
    標準，以資懲儆。
據上論斷，應依刑事訴訟法第二百七十三條之一第一項、第二百
九十九條第一項前段，道路交通管理處罰條例第八十六條第一項
，刑法第一百八十五條之三、第二百八十四條第一項、第六十二
條前段，罰金罰鍰提高標準條例第一條前段、第二條，判決如主
文。
本案經檢察官陳鴻濤到庭執行職務。
中    華    民    國    95    年    4     月    28    日
                  刑事第七庭  法  官  王  瑜  玲
上列正本證明與原本無異。
如不服本判決，應於判決送達後10日內向本院提出上訴狀（應附
繕本），上訴於臺灣高等法院。
中    華    民    國    95    年    5     月    1     日
                              書記官  黃  頌  棻
附錄本案論罪科刑法條全文：
中華民國刑法第一百八十五條之三
服用毒品、麻醉藥品、酒類或其他相類之物，不能安全駕駛動力
交通工具而駕駛者，處一年以下有期徒刑、拘役或三萬元以下罰
金。
中華民國刑法第二百八十四條
（過失傷害罪）
因過失傷害人者，處六月以下有期徒刑、拘役或五百元以下罰金
，致重傷者，處一年以下有期徒刑、拘役或五百元以下罰金。
從事業務之人，因業務上之過失傷害人者，處一年以下有期徒刑
、拘役或一千元以下罰金，致重傷者，處三年以下有期徒刑、拘
役或二千元以下罰金。


司法院資訊處製作；財團法人民間司法改革基金會備份。
